# 外币折算

提问人：dingjiali 时间：2023-06-05 23:22:06
想问下，在外币折算的时候，公允价值变动损益、信用减值损失、递延所得税费用是否需要用折算后的人民币倒推，而不是用本位币*平均汇率计算呢？

回答人：chenyiwei
所有利润表项目的折算，都是按照“原币汇率*当期平均汇率”。
理解你的疑问是因为这些项目与资产负债表中的对应项目之间有比较明确的增减变动关系，所以为了人为拉平折算后资产负债表和利润表之间的勾稽关系而进行这种调节。实际上这是不恰当的。按全年平均汇率折算后的金额与对应资产负债表项目的年初、期末数差额之间的差异，应体现在其他综合收益（外币报表折算差额）中。

提问人：dingjiali 时间：2023-06-11 23:19:55
好的，谢谢陈老师，另外，想问下，对于存货跌价准备，如果在本期没有实际变动的情况下，仅通过期末外币折算导致本期坏账发生增减变动，请问这样合理吗？

回答人：chenyiwei
这种情况是合理的。

提问人：dingjiali 时间：2023-06-13 21:09:54
陈老师，想问下，这种情况的话，这样坏账期末金额按照汇率重新计算补计提的话，是计入其他综合收益还是信用减值损失？

回答人：chenyiwei
因外币报表折算，重新计算坏账准备的影响是调整到其他综合收益中。

提问人：dingjiali 时间：2023-06-16 18:16:18
陈老师，那请问所有的资产负债项目都需要折算吗，包括长期股权投资，或者其他权益工具投资，交易性金融资产等科目

回答人：chenyiwei
外币报表折算中，对所有资产、负债项目都是按照资产负债表日（即余额所属日）的即期汇率折算。